臺灣雲林地方法院刑事裁定
111年度聲字第219號
聲  請  人  臺灣雲林地方檢察署檢察官
受  刑  人  吳政隆



上列聲請人因受刑人數罪併罰有二裁判以上，聲請定其應執行之
刑（111 年度執字第546號），本院裁定如下：
    主  文
吳政隆所犯如附表編號１至４所示之罪所處有期徒刑部分，應執行
有期徒刑陸年陸月；又所犯如附表編號１、３所示之罪所處罰金部
分，應執行罰金新臺幣柒萬元，如易服勞役，以新臺幣壹仟元折
算壹日。
    理  由
一、聲請意旨略以：受刑人吳政隆因犯妨害自由等案件，先後經
    判決確定（如附表），符合數罪併罰之要件，應依刑法第53
    條及第51條第5款、第7 款之規定，聲請定其應執行之刑，
    爰依刑事訴訟法第477條第1 項規定聲請裁定等語。
二、按裁判確定前犯數罪者，併合處罰之；數罪併罰有二裁判以
    上者，依刑法第51條之規定，定其應執行之刑，同法第50條
    前段、第53條分別定有明文。數罪併罰，分別宣告其罪之刑
    ，如宣告多數有期徒刑者，於各刑中之最長期以上，各刑合
    併之刑期以下，定其刑期。但不得逾30年；如宣告多數罰金
    者，於各刑中之最多額以上，各刑合併之金額以下，定其金
    額，刑法第51條第5 款、第7 款亦定有明文。次按罰金無力
    完納者，易服勞役；易服勞役以新臺幣（下同）1,000元、2
    ,000元或3,000元折算1 日。但勞役期限不得逾1 年，刑法
    第42條第1 項中段、第3 項亦有明文。又依刑法第53條及第
    54條應依刑法第51條第5 款至第7 款之規定，定其應執行之
    刑者，由該案犯罪事實最後判決之法院之檢察官，聲請該法
    院裁定之，刑事訴訟法第477 條第1 項定有明文。另按法律
    上屬於自由裁量之事項，有其外部性界限及內部性界限，並
    非概無拘束。依據法律之具體規定，法院應在其範圍內選擇
    為適當之裁判者，為外部性界限；而法院為裁判時，應考量
    法律之目的，及法律秩序之理念所在者，為內部性界限。法
    院為裁判時，二者均不得有所踰越（最高法院80年度台非字
    第473 號判決意旨參照）。
三、經查：受刑人因犯如附表所示之罪，先後經臺灣高等法院臺
    南分院及本院判處如附表所示之刑，並均確定在案，而其中
    附表編號３之各罪，經本院以109年度訴字第541號、110年度
    易字第4號判決定應執行有期徒刑1年2月確定，依上開最高
    法院裁判意旨，本院應受裁量權內部界限及外部界限之拘束
    。又本院審酌本案附表所示各罪之犯罪時間、犯罪之同質性
    以及定應執行刑之限制加重原則，兼顧刑罰衡平之要求及矯
    正受刑人之目的，在未逾越內、外部界限之限度內，定其應
    執行之刑如主文所示，並就應執行之罰金諭知易服勞役之折
    算標準。又本院詢問受刑人有關本案定應執行之意見，受刑
    人陳稱：還有一條槍砲案件，判決5年3月，但指揮書還沒來
    ，待指揮書來一起合併等語，此有本院111年3月23日陳述意
    見調查表在卷可查，然依刑事訴訟法第477條第1項之規定，
    由檢察官聲請法院裁定應執行刑者，法院僅能於檢察官聲請
    範圍內依法裁定，不得任意擴張請求範圍，受刑人如另犯他
    罪，而倘若與本件符合合併定應執行刑之情形，應由檢察官
    另行聲請法院裁定，法院不得逕就未經檢察官聲請之罪名，
    併予裁定，附此敘明。　　　
四、依刑事訴訟法第477 條第1 項，刑法第53條、第51條第5 款
    款、第7 款，裁定如主文。
中　　華　　民　　國　　111 　年　　4 　　月　　6 　　日
                  刑事第八庭  法  官    蕭孝如
以上正本證明與原本無異。
如不服本裁定，應於裁定送達後5 日內向本院提出抗告狀（須附
繕本）。
                              書記官    沈佩霖
中　　華　　民　　國　　111 　年　　4 　　月　　6 　　日

附表：【受刑人吳政隆定應執行刑案件一覽表】
編     號            １           ２           ３ 罪     名  槍砲彈藥刀械管制條例 妨害自由 槍砲彈藥刀械管制條例、竊盜 宣 告 刑  有期徒刑3 年6 月，併科罰金新臺幣5萬元，罰金如易服勞役，以新臺幣1千元折算1 日 有期徒刑3年 有期徒刑8月；有期徒刑8月，併科罰金新臺幣3萬元，罰金如易服勞役，以新臺幣1千元折算1 日 犯罪日期  104年8月初至107年6月10日 106年9月13日至106年9月14日  ①107年7月間某日起至108年8月7日 ②105年間某時至108年8月7日 偵查機關年度案號  臺灣雲林地方檢察署107年度偵字第3811號 臺灣雲林地方檢察署106年度偵字第6168號、第6374號、第7355號 臺灣雲林地方檢察署108年度偵字第5243號、第5244號、第6010號、第6134號、109年度偵字第1372號、第4361號、109年度偵緝字第177號 最後事實審 法  院 臺灣雲林地方法院 臺灣高等法院臺南分院 臺灣雲林地方法院  案  號 108 年度訴字第431 號 108 年度上訴字第1186 號 109年度訴字第541號、110年度易字第4號  判決日 108 年8 月8 日 109 年2 月27日 110 年9 月17日 確定判決 法  院 臺灣雲林地方法院 臺灣高等法院臺南分院 臺灣雲林地方法院  案  號 108 年度訴字第431 號 108 年度上訴字第1186 號 109年度訴字第541號、110年度易字第4號  確定日 108 年11月12日 109 年4 月1 日 110 年10月19日 備     註  臺灣雲林地方檢察署109年度執字第207號（109年度執緝字第340號） 臺灣雲林地方檢察署109年度執字第1171號（109年度執緝字第341號） 臺灣雲林地方檢察署110年度執字第2830號（編號３已定應執行有期徒刑1年2月） 

編     號           ４ （以下空白）  罪     名  妨害自由   宣 告 刑  有期徒刑10月    犯罪日期  107年6月10日   偵查機關年度案號  臺灣雲林地方檢察署110年度偵字第1377號、第2074號、109年度偵字第7486號   最後事實審 法  院 臺灣雲林地方法院    案  號 110 年度訴字第119 號    判決日 110 年12月9 日   確定判決 法  院 臺灣雲林地方法院    案  號 110 年度訴字第119 號    確定日 110 年12月27日   備     註  臺灣雲林地方檢察署111年度執字第546號